臺灣高等法院刑事裁定　　　　　　　　　 94年度抗字第398號
抗　告　人　甲○○
即受判決人
上列抗告人因妨害風化等案件，不服臺灣桃園地方法院中華民國
94年4 月4 日裁定（93年度聲再字第3 號），提起抗告，本院裁
定如下：
    主  文
抗告駁回。
    理  由
一、抗告意旨略以：
（一）按刑事訴訟法第420 條第1 項第2 款：原判決所憑之證言
      、鑑定或通譯以證明其為虛偽者，得聲請再審。抗告人之
      聲請意旨雖未符合「新證據」要件，然原審所採證人證述
      俱屬傳聞證據，自仍須調查其他必要證據，以查其是否與
      事實相符；本案涉及脅迫、恐嚇要件之成立，大陸女子為
      規避犯罪責任多為非事實之陳述，雖經到庭陳述並具結，
      但該證據絕非事實之全部。
（二）依現行法改採改良式當事人進行主義精神，抗告人自案件
      函送至今，全無受主、覆詰問機會而倍感冤抑。抗告人請
      求法院就證人言詞、書面等陳述作成之情況加以審酌，此
      為抗告人所指出有力之證明方法，可作為「新證據」之發
      現。
二、經查：
（一）按刑事訴訟法第420 條第1 項第2 款：原判決所憑之證言
      、鑑定或通譯以證明其為虛偽者，得聲請再審。此所稱之
      證明，應以原判決所憑之證言、鑑定或譯述，業經另案確
      定判決證明為虛偽，或其刑事訴訟不能開始或續行，非因
      證據不足者為限，此觀同條第2 項規定至明（最高法院69
      年度台抗字第352 號判例亦同此意旨）。本件抗告人雖質
      疑證人（即大陸女子林麗芳等人）之證言為虛偽不實，然
      查，抗告人並未提出該等證人之證言經確定判決證明其為
      虛偽之證明，或其不能開始刑事訴訟之原因及證據，自不
      符合前揭聲請再審之規定。
（二）再按刑事訴訟法第420 條第1 項第6 款所謂發現之新證據
      ，係指該項證據，事實審法院於判決前因未經發現，不及
      調查斟酌，至其後始行發現者而言，若判決前已經當事人
      提出或聲請調查證據，經原判決捨棄不採者，即非該條款
      所謂發現之新證據，不得據為聲請再審之原因（最高法院
      35年度特抗字第21號、50年度台抗字第104 號判例、71年
      度台抗字第506 號裁定亦同此意旨）。查原確定判決就抗
      告人所指稱之林麗芳等證人，已踐行合法調查證據程序，
      並說明其採證之理由，足見該等證據，業已經原審斟酌等
      情，有判決書在卷可稽。是則，本件抗告人請求應就前開
      證人言詞、書面等陳述作成之情況加以審酌，即得認為係
      「新證據」云云，亦不合刑事訴訟法第420 條第1 項第6
      款所謂之「發現確實之新證據」。
（三）至抗告人另指其自案件函送至今，全無受主、覆詰問機會
      而倍感冤抑云云，亦與是否得聲請再審無涉，亦不可採。
三、綜上所述，抗告人提出本件再審聲請，欠缺法定再審事由，
    原審因而駁回其聲請，其認事用法，洵無不合。抗告人仍執
    前詞，指摘原裁定不當，為無理由，應予駁回。
四、爰依刑事訴訟法第412 條，裁定如主文。
中　　華　　民　　國　　94　　年　　7 　　月　　5 　　日
　　　　　　　　　刑事第四庭    審判長法　官  許增男
　　　　　　　　　　　　　　　　　　  法　官  周煙平
　　　　　　　　　　　　　　　　　　  法　官  謝靜恒
以上正本證明與原本無異。
不得再抗告。
                                      書記官  魏淑娟
中　　華　　民　　國　　94　　年　　7 　　月　　8 　　日
